臺灣嘉義地方法院刑事判決　　　　　　100年度簡上字第135號
上　訴　人　臺灣嘉義地方法院檢察署檢察官
被　　　告　吳長榮
　　　　　　陳美蘭
上列上訴人即被告等因重利等案件，不服本院朴子簡易庭中華民
國100年7月15日100年度朴簡字第197號第一審簡易判決（聲請簡
易判決處刑案號：臺灣嘉義地方法院檢察署99年度偵字第6870號
、第7801號），提起上訴，本院第二審合議庭判決如下：
    主  文
原判決關於吳長榮對蔡文瑞、蔡小萍、陳美蘭、黃忠勝、侯玉娟
、黃貴珠犯重利罪部分暨定應執行刑部分，陳美蘭對黃貴珠犯重
利罪部分暨定應執行刑部分，均撤銷。
吳長榮犯如附表一所示之罪，各處如附表一所示之刑。
陳美蘭幫助犯重利罪，貳罪，各處拘役拾伍日，如易科罰金，均
以新臺幣壹仟元折算壹日。
其他上訴駁回（即吳長榮對陳昭明、王淑燕、陳金龍、陳玉琴犯
重利罪部分，陳美蘭對陳玉琴犯重利罪部分）。
吳長榮撤銷改判所處之刑與上訴駁回部分所處之刑，應執行有期
徒刑參月，拘役壹佰貳拾日，有期徒刑、拘役如易科罰金，均以
新臺幣壹仟元折算壹日；扣案之行動電話壹支（含0000000000號
SIM卡壹張）沒收。
陳美蘭撤銷改判所處之刑與上訴駁回部分所處之刑，應執行拘役
貳拾伍日，如易科罰金，以新臺幣壹仟元折算壹日。
    犯 罪 事 實
一、吳長榮（綽號阿牛）基於以借貸金錢而取得與原本顯不相當
    重利之各別犯意，自民國98年12月25日起至99年8月24日止
    ，以其所有之0000000000號行動電話作為聯絡工具，趁如附
    表一所示之人急需現金週轉之際，撥打其上揭行動電話聯絡
    後，於如附表一所示之時間、地點，由借款人簽發與借款金
    額同額之本票，及提供國民身分證或健保卡影本供作擔保，
    以如附表一所示之利息計算方式，借貸如附表一所示之金額
    ，並預扣第1期利息，以0000000000號行動電話供借款人還
    款時聯絡使用，而取得與原本顯不相當之重利。嗣於99年8
    月26日9時50分許，在嘉義縣六腳鄉六腳村六腳3號之5吳長
    榮住處，為警持搜索票搜索查獲，扣得上揭行動電話1支，
    及如附表二所示之物品。
二、陳美蘭明知吳長榮經營地下錢莊，並可預見一旦介紹他人向
    吳長榮借款，吳長榮可能為重利之犯行，仍基於幫助重利犯
    罪之不確定故意，先後為下列犯行：
  (一)於99年8月5日20時許前之某時，撥打吳長榮上揭行動電話，
    介紹陳玉琴向吳長榮借款，幫助吳長榮為如附表一編號26所
    示之重利犯行。
  (二)於99年3月23日17時許前之某時，撥打吳長榮上揭行動電話
    ，介紹黃貴珠向吳長榮借款，黃貴珠因而先後2次向吳長榮
    借款，幫助吳長榮為如附表一編號27、28所示之重利犯行。
  (三)於99年4月21日17時許前之某時，撥打吳長榮上揭行動電話
    ，介紹黃貴珠向吳長榮借款，幫助吳長榮為如附表一編號29
    所示之重利犯行。
三、案經嘉義市政府警察局移送臺灣嘉義地方法院檢察署檢察官
    偵查聲請簡易判決處刑。
    理  由
壹、程序事項：
一、查本院定於100年9月15日審理，經向被告陳美蘭臺中市○○
    區○○里○○路206號住所地送達傳票，於100年9月5日由其
    同居人即其父陳茂男收受傳票；經向其臺中市○○區○○里
    ○○路1巷1號居所地送達，因未獲會晤本人，亦無受領文書
    之同居人或受僱人，於100年9月7日寄存當地派出所，於同
    日由被告陳美蘭之夫廖一聰至派出所領取傳票，有送達證書
    2份、寄存送達名冊1份等在卷可參（見100年度簡上字第135
    號卷-下稱本審卷，第32-34頁），是本件被告陳美蘭合法傳
    喚，無正當理由而未於審判期日到庭，爰依刑事訴訟法第37
    1條規定，不待其陳述，由檢察官一造辯論而為判決。
二、按被告以外之人於審判外之言詞或書面陳述，除法律有規定
    者外，不得作為證據。當事人、代理人或辯護人於法院調查
    證據時，知有第159條第1項不得為證據之情形，而未於言詞
    辯論終結前聲明異議者，視為有前項之同意。刑事訴訟法第
    159條第1項、第159條之5第2項分別定有明文。查檢察官及
    被告吳長榮就證人即被害人蔡文瑞、蔡小萍、陳美蘭、黃忠
    勝、陳昭明、侯玉娟、王淑燕、陳金龍、陳玉琴、黃貴珠於
    警詢時之陳述，被告陳美蘭就證人陳玉琴、黃貴珠於警詢時
    之陳述，被告2人對於本件認定犯罪事實依據之各項傳聞證
    據，未於言詞辯論終結前聲明異議，本院審酌證據作成時之
    情況，並無違法取證或其他瑕疵，認為以之作為證據為適當
    ，應有證據能力。
貳、實體事項：
一、上揭犯罪事實，業據證人蔡文瑞、蔡小萍、陳美蘭、黃忠勝
    、陳昭明、侯玉娟、王淑燕、陳金龍、陳玉琴、黃貴珠於警
    詢時證述屬實（見嘉義市政府警察局嘉市警刑大偵二字第09
    90007622號卷-下稱警卷第1卷，第17-18頁；嘉市警刑大偵
    二字第0990008575號卷第14-15、16-17、19-20、21-22、24
    -25、27-29、30-31、32-33、35-36頁），並經被告吳長榮
    於本院審理時坦承不諱（見本審卷第46-57頁），且據被告
    陳美蘭於警詢時供認不諱（見警卷第1卷第10-11頁），復有
    搜索票、搜索扣押筆錄各1份等附卷可稽（見警卷第1卷第19
    、21頁），另有0000000000號行動電話1支，及如附表二所
    示之物品扣案可資佐證，是依上揭補強證據已足認被告吳長
    榮、陳美蘭所為之任意性自白，核與事實相符，本件事證明
    確，被告2人之犯行均堪予認定。
二、核被告吳長榮所為，均係犯刑法第344條之重利罪。核被告
    陳美蘭所為，均係犯刑法第30條第1項前段、第344條之幫助
    重利罪。被告陳美蘭以一幫助行為，幫助被告吳長榮先後對
    被害人黃貴珠犯如附表一編號27、28所示之重利罪，係1行
    為觸犯數罪名，為想像競合犯，應依刑法第55條規定從一重
    之幫助重利罪論處（臺灣高等法院暨所屬法院96年法律座談
    會研討結果參照）。被告吳長榮所犯重利罪29罪，被告陳美
    蘭所犯幫助重利罪3罪，犯意各別，行為互殊，應予分論併
    罰。被告陳美蘭幫助被告吳長榮實行重利之犯罪行為，為幫
    助犯，爰均依刑法第30條第2項規定減輕其刑。
三、上訴駁回部分：
    按關於刑之量定，係實體法上賦予法院得為自由裁量之事項
    ，倘其未有逾越法律所規定之範圍，或濫用其權限，即不得
    任意指摘為違法（最高法院75年台上字第7033號判例意旨參
    照）。原審認被告吳長榮如附表一編號16、24、25、26所示
    ，對被害人陳昭明、王淑燕、陳金龍、陳玉琴犯重利罪部分
    ，及被告陳美蘭就如附表一編號26所示，對被害人陳玉琴犯
    幫助重利罪部分，均罪證明確，並依卷證審酌一切情狀，對
    被告吳長榮分別量處拘役30日、30日、20日、20日，對被告
    陳美蘭量處拘役15日，並均諭知以新臺幣（下同）1,000元
    折算1日之易科罰金折算標準，且將被告吳長榮所有供犯罪
    所用之行動電話1支（含0000000000號SIM卡1張），宣告沒
    收，本院經核原判決此部分之認事用法，尚無不合，量刑亦
    稱妥適，檢察官上訴意旨以原審量刑過輕，並無理由，應予
    駁回上訴。
四、撤銷改判部分：
  (一)原審以被告吳長榮對被害人蔡文瑞、蔡小萍、陳美蘭、黃忠
    勝、侯玉娟、黃貴珠犯重利罪部分，被告陳美蘭對被害人黃
    貴珠犯幫助重利罪部分，認事證明確，予以論罪科刑，固非
    無見。惟按數行為於同時同地或密切接近之時地實施，侵害
    同一之法益，各行為之獨立性極為薄弱，依一般社會健全觀
    念，在時間差距上，難以強行分開，在刑法評價上，以視為
    數個舉動之接續施行，合為包括之一行為予以評價，較為合
    理，則屬接續犯，而為包括之1罪（最高法院86年台上字第
    3295號判例意旨參照）。是若犯罪行為人所為之數行為，非
    於同時同地或密切接近之時地實施，數行為縱係「侵害同一
    之法益」，揆諸上揭說明，在刑法評價上，自不得視為數個
    舉動之接續施行。本件被告吳長榮對被害人蔡文瑞為4次重
    利犯行，對被害人蔡小萍為3次重利犯行，對被害人陳美蘭
    為6次重利犯行，對被害人黃忠勝為2次重利犯行，對被害人
    侯玉娟為7次重利犯行，對被害人黃貴珠為3次重利犯行，被
    告吳長榮係立於被動地位而借貸金錢予被害人，其主觀上並
    無預先即具備接續借貸金錢以收取重利予同一被害人之犯意
    ，且就同一被害人之數次犯行，其犯罪時間有先後次序可分
    ，並非密接至無法切割，是被告吳長榮每1次重利行為均可
    成罪，客觀上係數個獨立之犯罪行為，難認係1個重利行為
    之持續動作，各次重利犯行，應予分論併罰。被告陳美蘭就
    犯罪事實欄二(二)部分，介紹被害人黃貴珠向被告吳長榮借款
    ，係以一幫助行為，幫助被告吳長榮犯2次重利罪，應論以
    想像競合犯。犯罪事實欄二(二)、(三)部分，被告陳美蘭先後2
    次介紹被害人黃貴珠向被告吳長榮借款，其犯罪時間有先後
    次序可分，並非密接至無法切割，2次幫助重利之犯行，應
    予分論併罰。原審認被告吳長榮就被害人蔡文瑞、蔡小萍、
    陳美蘭、黃忠勝、侯玉娟、黃貴珠之重利犯行，及被告陳美
    蘭就被害人黃貴珠之幫助重利犯行，應成立接續犯，於法尚
    有未合，檢察官以此提起上訴為有理由，應由本院將原判決
    關於上揭部分及定應執行刑部分撤銷改判。
  (二)爰審酌被告吳長榮、陳美蘭均國中畢業，被告吳長榮不思正
    途獲取金錢，反利用他人急迫之際而牟取厚利，破壞社會金
    融秩序，行為之手段，所收取之利息，被害人等所受之損害
    ，被告陳美蘭幫助他人犯罪，惟其本身未實際參與本件重利
    之犯行，責難性較小，及被告2人犯後坦承犯行，被告吳長
    榮於本院審理時當庭表示對尚未清償借款之被害人蔡小萍、
    陳美蘭、黃忠勝、侯玉娟、黃貴珠不再追討（見本審卷第54
    、57-58頁），且與被害人蔡文瑞調解成立，有本院調解筆
    錄1份附卷可憑（見100年度朴簡字第197號卷-原審卷，第49
    頁）等一切情狀，對被告吳長榮量處如附表一所示之刑，對
    被告陳美蘭量處主文第3項所示之刑，並均諭知易科罰金之
    折算標準，併與上訴駁回部分所處之刑，對被告吳長榮定如
    主文第5項所示應執行之刑，對被告陳美蘭定如主文第6項所
    示應執行之刑，並均諭知易科罰金之折算標準。
  (三)扣案之行動電話1支（含0000000000號SIM卡1張），係被告
    吳長榮所有供犯罪所用之物，業據被告吳長榮於本院審理時
    供承在卷（見本審卷第45頁），並有行動電話查詢單明細1
    份在卷可參（見原審卷第48頁），爰依刑法第38條第1項第2
    款規定宣告沒收。扣案如附表二所示之物品，係被害人交付
    被告吳長榮作為借款擔保之用，於返還借款時應一併返還予
    被害人乙節，並經被告吳長榮於本院審理時供述在卷（見本
    審卷第54頁），是上揭物品非被告吳長榮所有，爰不為沒收
    之諭知。至扣案之發票人林創安本票1張（見警卷第1卷第46
    頁），與本案無涉，爰不併予諭知沒收。
據上論斷，應依刑事訴訟法第455條之1第1項、第3項、第371條
、第368條、第369條第1項、第364條、第299條第1項前段，刑法
第30條第1項前段、第344條、第30條第2項、第51條第5款、第6
款、第41條第1項前段、第38條第1項第2款，刑法施行法第1條之
1第1項、第2項前段，判決如主文。
本案經檢察官江金星到庭執行職務。
中    華    民    國   100    年    9     月    29    日
                刑事第二庭  審判長法  官  沈福財
                                  法  官  唐一
                                  法  官  卓春慧
上列正本證明與原本無異。
本件不得上訴。
中    華    民    國   100    年    9     月    29    日
                                  書記官  李玫娜
刑法第344條：
乘他人急迫、輕率或無經驗貸以金錢或其他物品，而取得與原本
顯不相當之重利者，處1年以下有期徒刑、拘役或科或併科1千元
以下罰金。
附表一：
┌──┬───┬──────┬─────────┬────────┐
│    │      │  借款時間  │                  │                │
│編號│借款人├──────┤     借款情形     │    所處之刑    │
│    │      │  借款地點  │                  │                │
├──┼───┼──────┼─────────┼────────┤
│ 1  │蔡文瑞│98年12月25日│借款5萬元，每10日 │犯重利罪，處拘役│                                  │
│    │      │14時許      │為1期，每期利息   │參拾日，如易科罰│                                  │
│    │      ├──────┤5,000元（月息30分 │金，以新臺幣壹仟│                                  │
│    │      │嘉義縣朴子市│，年利率為360%），│元折算壹日。扣案│                                  │
│    │      │市西路16號  │借款時即預扣第1期 │之行動電話壹支（│
│    │      │            │利息5,000元。     │含0000000000號SI│
│    │      │            │                  │M卡壹張）沒收。 │
├──┼───┼──────┼─────────┼────────┤
│ 2  │蔡文瑞│99年1月4日14│借款5萬元，每10日 │犯重利罪，處拘役│
│    │      │時許        │為1期，每期利息   │參拾日，如易科罰│
│    │      ├──────┤5,000元（月息30分 │金，以新臺幣壹仟│
│    │      │嘉義縣朴子市│，年利率為360%），│元折算壹日。扣案│
│    │      │市西路16號  │借款時即預扣第1期 │之行動電話壹支（│
│    │      │            │利息5,000元。     │含0000000000號SI│
│    │      │            │                  │M卡壹張）沒收。 │
├──┼───┼──────┼─────────┼────────┤
│ 3  │蔡文瑞│99年6月27日 │借款3萬元，每10日 │犯重利罪，處拘役│
│    │      │14時許      │為1期，每期利息   │貳拾日，如易科罰│
│    │      ├──────┤3,000元（月息30分 │金，以新臺幣壹仟│
│    │      │嘉義縣朴子市│，年利率為360%），│元折算壹日。扣案│
│    │      │市西路16號  │借款時即預扣第1期 │之行動電話壹支（│
│    │      │            │利息3,000元       │含0000000000號SI│
│    │      │            │                  │M卡壹張）沒收。 │
├──┼───┼──────┼─────────┼────────┤
│ 4  │蔡文瑞│99年7月9日14│借款7萬元，每10日 │犯重利罪，處有期│
│    │      │時許        │為1期，每期利息   │徒刑貳月，如易科│
│    │      ├──────┤7,000元（月息30分 │罰金，以新臺幣壹│
│    │      │嘉義縣朴子市│，年利率為360%），│仟元折算壹日。扣│
│    │      │市西路16號  │借款時即預扣第1期 │案之行動電話壹支│
│    │      │            │利息7,000元。     │（含0000000000號│
│    │      │            │                  │SIM卡壹張）沒收 │
│    │      │            │                  │。              │
├──┼───┼──────┼─────────┼────────┤
│ 5  │蔡小萍│99年1月11日 │借款2萬元，每10日 │犯重利罪，處拘役│
│    │      │15時許      │為1期，每期利息   │貳拾日，如易科罰│
│    │      ├──────┤3,000元（月息45分 │金，以新臺幣壹仟│
│    │      │嘉義縣朴子市│，年利率為540%），│元折算壹日。扣案│
│    │      │嘉朴公路新加│借款時即預扣第1期 │之行動電話壹支（│
│    │      │坡保齡球館附│利息3,000元。     │含0000000000號SI│
│    │      │近          │                  │M卡壹張）沒收。 │
├──┼───┼──────┼─────────┼────────┤
│ 6  │蔡小萍│99年1月24日 │借款2萬元，每10日 │犯重利罪，處拘役│
│    │      │15時許      │為1期，每期利息   │貳拾日，如易科罰│
│    │      ├──────┤3,000元（月息45分 │金，以新臺幣壹仟│
│    │      │嘉義縣朴子市│，年利率為540%），│元折算壹日。扣案│
│    │      │嘉朴公路新加│借款時即預扣第1期 │之行動電話壹支（│
│    │      │坡保齡球館附│利息3,000元。     │含0000000000號SI│
│    │      │近          │                  │M卡壹張）沒收。 │
├──┼───┼──────┼─────────┼────────┤
│ 7  │蔡小萍│99年4月9日15│借款1萬元，每10日 │犯重利罪，處拘役│
│    │      │時許        │為1期，每期利息   │貳拾日，如易科罰│
│    │      ├──────┤1,500元（月息45分 │金，以新臺幣壹仟│
│    │      │嘉義縣朴子市│，年利率為540%），│元折算壹日。扣案│
│    │      │嘉朴公路新加│借款時即預扣第1期 │之行動電話壹支（│
│    │      │坡保齡球館附│利息1,500元。     │含0000000000號SI│
│    │      │近          │                  │M卡壹張）沒收。 │
├──┼───┼──────┼─────────┼────────┤
│ 8  │陳美蘭│99年1月20日 │借款3萬元，每10日 │犯重利罪，處拘役│
│    │      │17時許      │為1期，每期利息   │參拾日，如易科罰│
│    │      ├──────┤4,500元（月息45分 │金，以新臺幣壹仟│
│    │      │嘉義縣朴子市│，年利率為540%），│元折算壹日。扣案│
│    │      │嘉朴公路新加│借款時即預扣第1期 │之行動電話壹支（│
│    │      │坡保齡球館附│利息4,500元。     │含0000000000號SI│
│    │      │近          │                  │M卡壹張）沒收。 │
├──┼───┼──────┼─────────┼────────┤
│ 9  │陳美蘭│99年2月26日 │借款1萬元，每10日 │犯重利罪，處拘役│
│    │      │17時許      │為1期，每期利息   │貳拾日，如易科罰│
│    │      ├──────┤1,500元（月息45分 │金，以新臺幣壹仟│
│    │      │嘉義縣朴子市│，年利率為540%），│元折算壹日。扣案│
│    │      │嘉朴公路新加│借款時即預扣第1期 │之行動電話壹支（│
│    │      │坡保齡球館附│利息1,500元。     │含0000000000號SI│
│    │      │近          │                  │M卡壹張）沒收。 │
├──┼───┼──────┼─────────┼────────┤
│ 10 │陳美蘭│99年6月7日17│借款1萬元，每10日 │犯重利罪，處拘役│
│    │      │時許        │為1期，每期利息   │貳拾日，如易科罰│
│    │      ├──────┤1,500元（月息45分 │金，以新臺幣壹仟│
│    │      │嘉義縣朴子市│，年利率為540%），│元折算壹日。扣案│
│    │      │嘉朴公路新加│借款時即預扣第1期 │之行動電話壹支（│
│    │      │坡保齡球館附│利息1,500元。     │含0000000000號SI│
│    │      │近          │                  │M卡壹張）沒收。 │
├──┼───┼──────┼─────────┼────────┤
│ 11 │陳美蘭│99年6月10日 │借款1萬元，每10日 │犯重利罪，處拘役│
│    │      │17時許      │為1期，每期利息   │貳拾日，如易科罰│
│    │      ├──────┤1,500元（月息45分 │金，以新臺幣壹仟│
│    │      │嘉義縣朴子市│，年利率為540%），│元折算壹日。扣案│
│    │      │嘉朴公路新加│借款時即預扣第1期 │之行動電話壹支（│
│    │      │坡保齡球館附│利息1,500元。     │含0000000000號SI│
│    │      │近          │                  │M卡壹張）沒收。 │
├──┼───┼──────┼─────────┼────────┤
│ 12 │陳美蘭│99年6月21日 │借款1萬元，每10日 │犯重利罪，處拘役│
│    │      │17時許      │為1期，每期利息   │貳拾日，如易科罰│
│    │      ├──────┤1,500元（月息45分 │金，以新臺幣壹仟│
│    │      │嘉義縣朴子市│，年利率為540%），│元折算壹日。扣案│
│    │      │嘉朴公路新加│借款時即預扣第1期 │之行動電話壹支（│
│    │      │坡保齡球館附│利息1,500元。     │含0000000000號SI│
│    │      │近          │                  │M卡壹張）沒收。 │
├──┼───┼──────┼─────────┼────────┤
│ 13 │陳美蘭│99年7月15日 │借款2萬元，每10日 │犯重利罪，處拘役│
│    │      │17時許      │為1期，每期利息   │貳拾日，如易科罰│
│    │      ├──────┤3,000元（月息45分 │金，以新臺幣壹仟│
│    │      │嘉義縣朴子市│，年利率為540%），│元折算壹日。扣案│
│    │      │嘉朴公路新加│借款時即預扣第1期 │之行動電話壹支（│
│    │      │坡保齡球館附│利息3,000元。     │含0000000000號SI│
│    │      │近          │                  │M卡壹張）沒收。 │
├──┼───┼──────┼─────────┼────────┤
│ 14 │黃忠勝│99年1月28日 │借款8萬元，每10日 │犯重利罪，處有期│
│    │      │17時許      │為1期，每期利息   │徒刑貳月，如易科│
│    │      ├──────┤8,000元（月息30分 │罰金，以新臺幣壹│
│    │      │嘉義縣朴子市│，年利率為360%），│仟元折算壹日。扣│
│    │      │海通路公車處│借款時即預扣第1期 │案之行動電話壹支│
│    │      │附近        │利息8,000元。     │（含0000000000號│
│    │      │            │                  │SIM卡壹張）沒收 │
│    │      │            │                  │。              │
├──┼───┼──────┼─────────┼────────┤
│ 15 │黃忠勝│99年5月24日 │借款1萬元，每10日 │犯重利罪，處拘役│
│    │      │某時        │為1期，每期利息   │貳拾日，如易科罰│
│    │      ├──────┤1,000元（月息30分 │金，以新臺幣壹仟│
│    │      │嘉義縣朴子市│，年利率為360%），│元折算壹日。扣案│
│    │      │海通路公車處│借款時即預扣第1期 │之行動電話壹支（│
│    │      │附近        │利息1,000元。     │含0000000000號SI│
│    │      │            │                  │M卡壹張）沒收。 │
├──┼───┼──────┼─────────┼────────┘
│ 16 │陳昭明│99年3月30日 │借款5萬元，每10日 │
│    │      │15時許      │為1期，每期利息   │
│    │      ├──────┤5,000元（月息30分 │
│    │      │嘉義縣東石鄉│，年利率為360%），│
│    │      │港口村港口宮│借款時即預扣第1期 │
│    │      │附近        │利息5,000元。     │
├──┼───┼──────┼─────────┼────────┐
│ 17 │侯玉娟│99年4月27日 │借款2萬元，每10日 │犯重利罪，處拘役│
│    │      │12時許      │為1期，每期利息   │貳拾日，如易科罰│
│    │      ├──────┤2,000元（月息30分 │金，以新臺幣壹仟│
│    │      │嘉義縣朴子市│，年利率為360%），│元折算壹日。扣案│
│    │      │光復路朴子郵│借款時即預扣第1期 │之行動電話壹支（│
│    │      │局附近      │利息2,000元。     │含0000000000號SI│
│    │      │            │                  │M卡壹張）沒收。 │
├──┼───┼──────┼─────────┼────────┤
│ 18 │侯玉娟│99年6月18日 │借款1萬元，每10日 │犯重利罪，處拘役│
│    │      │12時許      │為1期，每期利息   │貳拾日，如易科罰│
│    │      ├──────┤1,000元（月息30分 │金，以新臺幣壹仟│
│    │      │嘉義縣朴子市│，年利率為360%），│元折算壹日。扣案│
│    │      │光復路朴子郵│借款時即預扣第1期 │之行動電話壹支（│
│    │      │局附近      │利息1,000元。     │含0000000000號SI│
│    │      │            │                  │M卡壹張）沒收。 │
├──┼───┼──────┼─────────┼────────┤
│ 19 │侯玉娟│99年8月5日12│借款3萬元，每10日 │犯重利罪，處拘役│
│    │      │時許        │為1期，每期利息   │貳拾日，如易科罰│
│    │      ├──────┤3,000元（月息30分 │金，以新臺幣壹仟│
│    │      │嘉義縣朴子光│，年利率為360%），│元折算壹日。扣案│
│    │      │復路朴子郵局│借款時即預扣第1期 │之行動電話壹支（│
│    │      │附近        │利息3,000元。     │含0000000000號SI│
│    │      │            │                  │M卡壹張）沒收。 │
├──┼───┼──────┼─────────┼────────┤
│ 20 │侯玉娟│99年8月9日12│借款1萬元，每10日 │犯重利罪，處拘役│
│    │      │時許        │為1期，每期利息   │貳拾日，如易科罰│
│    │      ├──────┤1,000元（月息30分 │金，以新臺幣壹仟│
│    │      │嘉義縣朴子光│，年利率為360%），│元折算壹日。扣案│
│    │      │復路朴子郵局│借款時即預扣第1期 │之行動電話壹支（│
│    │      │附近        │利息1,000元。     │含0000000000號SI│
│    │      │            │                  │M卡壹張）沒收。 │
├──┼───┼──────┼─────────┼────────┤
│ 21 │侯玉娟│99年8月14日 │借款1萬元，每10日 │犯重利罪，處拘役│
│    │      │12時許      │為1期，每期利息   │貳拾日，如易科罰│
│    │      ├──────┤1,000元（月息30分 │金，以新臺幣壹仟│
│    │      │嘉義縣朴子光│，年利率為360%），│元折算壹日。扣案│
│    │      │復路朴子郵局│借款時即預扣第1期 │之行動電話壹支（│
│    │      │附近        │利息1,000元。     │含0000000000號SI│
│    │      │            │                  │M卡壹張）沒收。 │
├──┼───┼──────┼─────────┼────────┤
│ 22 │侯玉娟│99年8月18日 │借款1萬元，每10日 │犯重利罪，處拘役│
│    │      │12時許      │為1期，每期利息   │貳拾日，如易科罰│
│    │      ├──────┤1,000元（月息30分 │金，以新臺幣壹仟│
│    │      │嘉義縣朴子光│，年利率為360%），│元折算壹日。扣案│
│    │      │復路朴子郵局│借款時即預扣第1期 │之行動電話壹支（│
│    │      │附近        │利息1,000元。     │含0000000000號SI│
│    │      │            │                  │M卡壹張）沒收。 │
├──┼───┼──────┼─────────┼────────┤
│ 23 │侯玉娟│99年8月24日 │借款1萬元，每10日 │犯重利罪，處拘役│
│    │      │12時許      │為1期，每期利息   │貳拾日，如易科罰│
│    │      ├──────┤1,000元（月息30分 │金，以新臺幣壹仟│
│    │      │嘉義縣朴子光│，年利率為360%），│元折算壹日。扣案│
│    │      │復路朴子郵局│借款時即預扣第1期 │之行動電話壹支（│
│    │      │附近        │利息1,000元。     │含0000000000號SI│
│    │      │            │                  │M卡壹張）沒收。 │
├──┼───┼──────┼─────────┼────────┘
│ 24 │王淑燕│99年5月18日 │借款4萬元，每10日 │
│    │      │19時許      │為1期，每期利息   │
│    │      ├──────┤6,000元（月息45分 │
│    │      │嘉義縣六腳鄉│，年利率為540%），│
│    │      │蒜頭國小附近│借款時即預扣第1期 │
│    │      │            │利息6,000元。     │
├──┼───┼──────┼─────────┤
│ 25 │陳金龍│99年7月27日 │借款2萬元，每10日 │
│    │      │12時許      │為1期，每期利息   │
│    │      ├──────┤3,000元（月息45分 │
│    │      │嘉義縣朴子市│，年利率為540%），│
│    │      │嘉朴公路新加│借款時即預扣第1期 │
│    │      │坡保齡球館附│利息3,000元。     │
│    │      │近          │                  │
├──┼───┼──────┼─────────┤
│ 26 │陳玉琴│99年8月5日20│借款1萬元，每10日 │
│    │      │時許        │為1期，每期利息   │
│    │      ├──────┤1,500元（月息45分 │
│    │      │嘉義縣民雄鄉│，年利率為540%），│
│    │      │雙福村佳佳理│借款時即預扣第1期 │
│    │      │容店附近    │利息1,500元。     │
├──┼───┼──────┼─────────┼────────┐
│ 27 │黃貴珠│99年3月23日 │借款2萬元，每10日 │犯重利罪，處拘役│
│    │      │17時許      │為1期，每期利息   │貳拾日，如易科罰│
│    │      ├──────┤3,000元（月息45分 │金，以新臺幣壹仟│
│    │      │嘉義縣中埔鄉│，年利率為540%），│元折算壹日。扣案│
│    │      │和美村大義路│借款時即預扣第1期 │之行動電話壹支（│
│    │      │365號       │利息3,000元。     │含0000000000號SI│
│    │      │            │                  │M卡壹張）沒收。 │
├──┼───┼──────┼─────────┼────────┤
│ 28 │黃貴珠│99年4月2日17│借款1萬元，每10日 │犯重利罪，處拘役│
│    │      │時許        │為1期，每期利息   │貳拾日，如易科罰│
│    │      ├──────┤1,500元（月息45分 │金，以新臺幣壹仟│
│    │      │嘉義縣中埔鄉│，年利率為540%），│元折算壹日。扣案│
│    │      │和美村大義路│借款時即預扣第1期 │之行動電話壹支（│
│    │      │365號       │利息1,500元。     │含0000000000號SI│
│    │      │            │                  │M卡壹張）沒收。 │
├──┼───┼──────┼─────────┼────────┤
│ 29 │黃貴珠│99年4月21日 │借款3萬元，每10日 │犯重利罪，處拘役│
│    │      │17時許      │為1期，每期利息   │參拾日，如易科罰│
│    │      ├──────┤4,500元（月息45分 │金，以新臺幣壹仟│
│    │      │嘉義縣中埔鄉│，年利率為540%），│元折算壹日。扣案│
│    │      │和美村大義路│借款時即預扣第1期 │之行動電話壹支（│
│    │      │365號       │利息4,500元。     │含0000000000號SI│
│    │      │            │                  │M卡壹張）沒收。 │
└──┴───┴──────┴─────────┴────────┘
附表二：
┌──┬───┬──────────────────┐
│編號│借款人│              扣案物品              │
├──┼───┼──────────────────┤
│ 1  │蔡文瑞│本票4張、國民身分證正、反面影本各1張│
│    │      │（見警卷第1卷第36-38頁）            │
├──┼───┼──────────────────┤
│ 2  │蔡小萍│本票3張、國民身分證影本1張、健保卡正│
│    │      │面影本1張（見警卷第1卷第39-40頁）   │
├──┼───┼──────────────────┤
│ 3  │陳美蘭│本票6張、國民身分證正、反面影本各1張│
│    │      │（見警卷第1卷第41-43頁）            │
├──┼───┼──────────────────┤
│ 4  │黃忠勝│本票2張（見警卷第1卷第28頁）        │
├──┼───┼──────────────────┤
│ 5  │陳昭明│本票1張（見警卷第1卷第33頁）        │
├──┼───┼──────────────────┤
│ 6  │侯玉娟│本票7張、國民身分證正、反面影本各1張│
│    │      │（見警卷第1卷第29-31頁）            │
├──┼───┼──────────────────┤
│ 7  │王淑燕│本票1張（見警卷第1卷第34頁）        │
├──┼───┼──────────────────┤
│ 8  │陳金龍│本票1張、國民身分證影本、健保卡正面 │
│    │      │影本各1張（見警卷第1卷第32頁）      │
├──┼───┼──────────────────┤
│ 9  │陳玉琴│本票1張、國民身分證正、反面影本各1張│
│    │      │（見警卷第1卷第35頁）               │
├──┼───┼──────────────────┤
│ 10 │黃貴珠│本票3張、國民身分證正、反面影本各1張│
│    │      │、健保卡影本1張（見警卷第1卷第44-45 │
│    │      │頁）                                │
└──┴───┴──────────────────┘